【裁判字號】    98,抗,1216
【裁判日期】    981126
【裁判案由】    聲請撤銷緩刑
【裁判全文】
臺灣高等法院刑事裁定                  98年度抗字第1216號
抗  告  人
即  受刑人  甲○○
選任辯護人  吳茂榕律師
上列抗告人因撤銷緩刑案件，不服臺灣臺北地方法院中華民國98
年10月30日裁定（98年度撤緩字第105號），提起抗告，本院裁
定如下：
    主  文
抗告駁回。
    理  由
一、原裁定略以：本件受刑人甲○○前因公共危險案件，經臺灣
    板橋地方法院於民國九十五年十一月二十日以九十五年度交
    訴字第一四一號刑事判決判處有期徒刑七月，緩刑三年，九
    十五年十二月十八日確定在案，緩刑期間自九十五年十二月
    十八日起迄於九十八年十二月十七日始緩刑期滿。緩刑期內
    ，又於九十八年八月十四日因違反毒品危害防制條例案件，
    經臺灣板橋地方法院於九十八年八月十四日以九十八年度簡
    字第六二六二號刑事簡易判決判處拘役五十日，如易科罰金
    ，以新臺幣一千元折算一日，同年九月四日確定在案，有臺
    灣板橋地方法院上開刑事判決、刑事簡易判決、臺灣板橋地
    方法院檢察署板檢慎寅九八執他二三八字第一四九二五八號
    函及臺灣高等法院被告前案紀錄表各一份在卷可稽。是本件
    受刑人係於上開緩刑期內故意犯他罪，而在緩刑期內受得易
    科罰金之拘役宣告確定，已堪認定。再者，受刑人在前案因
    公共危險案件，經臺灣板橋地方法院以其係因一時失慮，偶
    罹刑典，事後已坦承犯行，深具悔意，且業與被害人達成民
    事和解，經此刑之宣告後，當知所警惕而信無再犯之虞，諭
    知緩刑三年後，緩刑期內，除因違反毒品危害防制條例案件
    ，經臺灣板橋地方法院於以九十八年度簡字第六二六二號刑
    事簡易判決判處拘役五十日，如易科罰金，以新臺幣一千元
    折算一日確定在案外，先前即曾二次因違反毒品危害防制條
    例案件，經本院分別於九十七年六月三十日以九十七年度簡
    字第二四０七號刑事簡易判決拘役五十日，如易科罰金，以
    新臺幣一千元折算一日，同年七月二十八日確定在案；及以
    九十七年度簡字第四０二七號刑事簡易判決判處有期徒刑三
    月，如易科罰金，以新臺幣一千元折算一日，同年十一月二
    十四日確定在案，此有上開臺灣高等法院被告前案紀錄表一
    份附卷足憑。據此，足認受刑人所受上開緩刑宣告有難收其
    預期效果，非經入監執行，無以懲戒或矯正之情形。是聲請
    人之聲請，核無不合，受刑人前開緩刑之宣告應予撤銷。（
    原審原於98年10月26日所為裁定主文誤為「聲請駁回」，嗣
    經98年10月30日更正為「甲○○之緩刑宣告撤銷」在案）
二、抗告意旨略以：本件受刑人於緩刑期間前即98年8月14日因
    違反毒品危害防制條例案件，經臺灣板橋地方法院於98年8
    月14日以98年度簡字第6262號刑事簡易判決判處拘役50日，
    如易科罰金，以新臺幣1,000元折算一日，同年9月4日確定
    在案。惟受刑人於所犯之毒品罪，與宣告緩刑之公共危險罪
    ，於手段、目的上並無何類似或關聯性，而聲請人亦未敘明
    任何具體事證，以佐證受刑人原宣告之緩刑難收其預期效果
    ，而有執行刑罰之必要，以符現行刑法第75條之1第1項第款
    2 所定得撤銷緩刑宣告之規定，容有未洽，為無理由，應予
    駁回。詎原審率予准許，難認適法及妥適，並侵害受刑人之
    權益，無可維持，請求撤銷原裁定，駁回聲請，以保權益云
    云。
三、經查：抗告人即受刑人有於緩刑期內因故意犯他罪，而在緩
    刑期內受得易科罰金之拘役宣告確定等情，此有上揭臺灣板
    橋地方法院98年度簡字第6262號刑事簡易判決及本院被告前
    案紀錄表在卷可稽，故抗告人有於緩刑期內故意犯他罪，而
    在緩刑期內受得易科罰金之拘役宣告確定情事，洵堪認定。
    抗告意旨執以聲請人未敘明任何具體事證，以佐證受刑人原
    宣告之緩刑難收其預期效果，而有執行刑罰之必要乙節。惟
    參酌聲請人聲請意旨已指明受刑人於緩刑期內另犯毒品案，
    足見其非一時失慮之情，且原審法院詳酌抗告人所犯本件罪
    刑之案情，及佐以受刑人本件前依卷附臺灣高等法院被告前
    科紀錄表上之載述，先前即曾另犯二次違反毒品危害防制條
    例案件，經原審法院分別判處拘役50日、有期徒刑三月確定
    在案等情後，因認原確定判決之緩刑宣告未能收預期效果，
    且有執行刑罰的必要，與刑法第75條之1第1項第1款之規定
    相符，經裁量後撤銷抗告人之緩刑宣告，經核認事用法並無
    不合。再宣告緩刑之目的在於使惡性輕微之被告或偶發犯、
    初犯，改過自新而設，本件受刑人於緩刑期內再施用毒品，
    而犯違反毒品危害防制條例案件經判處拘役確定在案，顯見
    受刑人未能因前開審判程序而遵守法律之規定，惟有執行刑
    罰，始得令受刑人知所警惕，而生懲治之效，足見原宣告之
    緩刑，確已難收其預期效果，而有撤銷其緩刑之必要。是
    本件抗告為無理由，應予駁回。
據上論斷，應依刑事訴訟法第412條，裁定如主文。
中    華    民    國    98    年    11    月    26    日
                  刑事第十五庭  審判長法  官  吳昭瑩
                                      法  官  吳炳桂
                                      法  官  賴邦元
以上正本證明與原本無異。
不得再抗告。
                                      書記官  魏淑娟
中    華    民    國    98    年    11    月    26    日


司法院資訊處製作；財團法人民間司法改革基金會備份。
